【裁判字號】    91,易,688
【裁判日期】    920227
【裁判案由】    傷害
【裁判全文】
臺灣士林地方法院刑事判決                          九十一年度易字第六八八號
    公  訴  人  臺灣士林地方法院檢察署檢察官
    被      告  甲○○  男  四.
右列被告因傷害案件，經檢察官提起公訴（九十一年度偵字第四六號），本院判
決如左：
    主  文
甲○○傷害人之身體，處有期徒刑拾月。
    事  實
一、甲○○與丙○○係朋友，二人原共同賃屋居住，並曾在台北縣八里鄉○○路一六
    之一號乙○○經營之清茶館消費，丙○○於民國九十一年四月二十四日晚上十時
    許駕駛其所承租之計程車前往該清茶館，旋甲○○亦駕駛其所承租車牌號碼Ｈ九
    —九一八號營業用小客車途經該處，發現丙○○停放汽車於該店附近，乃臆測丙○○應在乙○○經營之前開清茶館內，遂停車入內，詎見丙○○酒後在該店內吵
    鬧，口頭阻止乙○○當晚繼續營業，甲○○見狀即上前勸阻，二人發生口角，丙○○心生不滿，遂出至店外以不詳之人所有選舉棋座砸毀甲○○所持有車牌號碼
    Ｈ九—九一八號營業用小客車之擋風玻璃等，甲○○見狀盛怒，竟基於傷害之犯
    意，進入清茶館廚房內取出乙○○所有之菜刀二把，雙手各持一把往丙○○之左
    臉部及右手部各砍一刀，致丙○○受有右手裂傷七乘三乘二公分，左臉約裂傷二
    十乘五乘五公分、左臉顴骨骨折、左臉顏面神經斷裂、左臉腮線管斷裂，軀幹多
    處擦傷等傷害，嗣經警據報前往處理，甲○○於警方尚未發現何人犯案前，主動
    向前來處理尚不知何人肇事之警員坦承犯行，嗣並接受裁判。
二、案經被害人丙○○訴由台北縣政府警察局蘆洲分局移送臺灣士林地方法院檢察署
    檢察官偵查起訴。
    理  由
一、右開事實，業據被告甲○○坦承不諱，核與目擊證人乙○○所述相符，告訴人丙○○亦指訴係遭被告砍傷，並有前開作案之菜刀二把扣案可資佐證，告訴人上開
    傷情，復有馬偕紀念醫院出具之診斷證明書一份附卷可稽。被告坦承其雙手持刀
    ，各往告訴人之左臉部及右手部砍一刀即停手，未繼續攻擊告訴人，此部分供詞
    與告訴人之指訴相符，被告持鋒利之菜刀往人臉上及手部砍去，其具傷害之犯意
    甚明。又告訴人雖陳稱：其係於遭被告砍傷後始砸被告之計程車云云，惟與被告
    供稱係告訴人先砸其車等語不符，此部分經證人乙○○於審理時證述：告訴人酒
    後到伊茶館，叫伊不要做生意，後來被告進來勸告訴人回去，其二人發生爭執，
    告訴人先持選舉之旗座砸被告之計程車，被告很生氣，始跑入廚房內持菜刀砍告
    訴人，告訴人遭砍傷後又去砸車等情明確（見本院九十二年二月十一日審判筆錄
    ），核與被告所述相符，此部分應認告訴人之指訴不實，而被告之供述實在。綜
    上，本案罪證明確，被告犯行堪以認定。
二、告訴人受傷後，急診接受傷口修復及顏面神經修復、左臉腮線管修復、及左臉顴
    骨骨折開放性復位手術，有告訴人提出之馬偕紀念醫院九十一年四月二十六日甲
    種診斷證明書一份在卷足憑。告訴人所受之臉傷是否達重傷之程度？經本院向馬
    偕紀念醫院查詢，該院於九十一年十二月二十七日以馬院醫外字第九一三號函覆
    稱：「其傷及多條顏面神經，屬難治之症，雖施行骨骼固定及神經顯微接合術後
    ，但顏面神經及肌肉系統之恢復無法達到受傷前之程度，會有部分後遺症存留難
    以完全恢復」。按告訴人所受之傷，並不屬於刑法第十條第四項第一至五款所規
    定之重傷情形，惟是否屬於同條項第六款所謂其他於身體或健康有重大不治或難
    治之傷害？自應予究明。按所謂其他於身體或健康有重大不治或難治之傷害，係
    指傷害重大，且不能治療或難於治療者而言，故傷害雖屬不治或難治，如於人之
    身體或健康無重大影響者，仍非本款所稱之重傷。依前開函覆：「告訴人多條顏
    面神經受損，經接合術後會有部分後遺症存留難以完全恢復」等語，係指告訴人
    之傷經手術後其原來之機能非完全無法恢復，而係部分機能無法恢復，是該函所
    指「難治」，係指部分難治甚明。告訴人雖指其左臉失去協調等情，惟其多條顏
    面神經受損，手術後既恢復部分機能，其機能未完全喪失，應認告訴人之傷與刑
    法第十條第四項第六款所規定之內容尚不相當。核被告所為，係犯刑法第二百七
    十七條第一項之傷害罪。證人即案發後至現場處理之警員許國堂證稱：案發後，
    伊經值班員警通知而趕至現場，看到告訴人受傷，伊問告訴人如何受傷，告訴人
    好像不知如何說，叫伊去問被告，伊在被告旁看到二把刀有血，就問被告，被告
    說是他砍的，伊即通知救護車將告訴人送醫。伊在被告坦承犯行前，並不知情何
    人為兇手等語明確（見本院九十一年十二月二十日訊問筆錄），被告事後並願接
    受裁判，為對於未發覺之罪自首而受裁判，應減輕其刑。爰審酌被告於民國七十
    八年之前，曾有竊盜、妨害兵役等前科之素行、其智識程度、生活狀況、與告訴
    人原係朋友之情誼，及其行為時所受告訴人砸其計程車之刺激、犯罪之手段、告
    訴人受傷情形嚴重、暨被告肇事後雖坦承犯行，然猶未與被害人達成民事和解賠
    償等一切情狀，判處如主文所示之刑。扣案之菜刀非屬被告所有，是雖係供被告
    犯罪所用，無從沒收之，併此敘明。
據上論斷，應依刑事訴訟法第二百九十九條第一項前段、刑法第二百七十七條第一項
、第六十二條前段，罰金罰鍰提高標準條例第一條前段，判決如主文。
本案經檢察官楊秀枝到庭執行職務
中      華      民      國      九十二      年      二    月  二十七    日
                                    臺灣士林地方法院刑事第四庭
                                        法  官  趙  文  卿
右正本證明與原本無異。
如不服本判決，應於判決送達後十日內，向本院提出上訴狀。
                                        書記官  趙  彩  彤
中      華      民      國      九十二      年      三    月    四      日
附錄本案論罪科刑法條全文：
刑法第二百七十七條第一項：
  傷害人之身體或健康者，處三年以下有期徒刑、拘役或一千元以下罰金。


司法院資訊處製作；財團法人民間司法改革基金會備份。
